# 同一控制下企业合并所有者权益变动表

提问人：xiaochao1212 时间：2017-02-23 17:01:28
同一控制下企业合并获取子公司所有者权益变动表相关问题： 1 、实际支付的现金或承担债务等合并对价与被投资所有者权益份额的差异，调整资本公积，不足调整留存盈余。但是为什么见很多讨论都是说即使资本公积不足也可冲成负数，这样是否与准则相悖（还是我理解不到位）？ 2 、如果冲减资本公积，对于该部分的变动在所有者权益变动表“所有者投入和减少资本——其他”进行列示，如果冲减成负数之后资本公积列示为负数，是否合理？ 3 、如果这边公积不足，冲减的是留存盈余，那么该部分变动在资产负债表哪项进行列示，也是“所有者投入和减少资本——其他”吗？

回答人：chenyiwei
1 、 2 、因为合并报表会计主体（合并集团）并非法人主体，而是经济意义上的会计主体，其权益类项目的分类和余额不像公司法人单独报表中的金额那样在法律上有特殊意义，因此合并报表层面将资本公积冲减为负数应可接受，这样可以更清晰地区分“所有者资本性投入”、“留存收益和其他综合收益”这两大类不同来源、不同性质的权益项目的界限。 3 、是。

提问人：awakenstriving 时间：2017-03-02 02:28:59
陈老师，某集团持有100%A和95%B公司， 2016 年集团将B公司无偿捐赠给A公司，属于同一控制下企业合并，同时合并日B公司净资产为负数，金额为-1000万，评估值为 100 万，以前期间B公司净资产也是负数，同时合并日A公司账面无资本公积，请问陈老师， 1 、A公司个别报表长期股权投资该如何入账，为零还是评估值； 2 、并入的B公司所有者权益为负数，在合并报表中A公司是继续冲减资本公积还是冲减未分配利润？ 3 、B公司5%少数股权部分在A公司合并报表中还是列入少数股东权益和少数股东损益，对吧？

回答人：chenyiwei
1 、按零值作为A对B的初始投资成本。 2 、合并报表中冲减未分配利润，特别是对B历史上的累积亏损。 3 、是。

提问人：chenyiwei 时间：2017-03-03 18:25:22
1 、是。 2 、对最早报告期期初的调整不能作为比较期间的发生额，所以你的方法二是有问题的。但方法一也有问题，即对于比较期间的追溯发生额也应填列到每个具体的项目，不能全部并入“所有者投入和减少资本——其他”这一行。 3 、 2016 年年初直接填列追溯后的年初余额。不再体现对 2016 年年初数的追溯调整过程。

回答人：chenyiwei
1 、是。 2 、对最早报告期期初的调整不能作为比较期间的发生额，所以你的方法二是有问题的。但方法一也有问题，即对于比较期间的追溯发生额也应填列到每个具体的项目，不能全部并入“所有者投入和减少资本——其他”这一行。 3 、 2016 年年初直接填列追溯后的年初余额。不再体现对 2016 年年初数的追溯调整过程。

提问人：心海拂清风 时间：2017-03-03 23:57:16
请教陈老师，如果 2016 年 6 月 30 日发生同一控制下企业合并，如何填写？以下理解对么？ 2015 年上年年末余额（填写未经调整后的金额）， 2015 年同一控下合并不填数据， 2015 年年初余额和 2015 年上年年末余额是一样的，然后 2015 年追溯发生额填列到每个具体的项目，得到 2015 年年末余额； 2016 年上年年末余额与 2016 年年末余额相等，同一控制下合并不填写数据，得到 2016 年年初数据，然后填写各项发生额，得到 2016 年年末余额，这样理解对么？不对正确的填写 2015 年和 2016 年应该是怎么样的？还有上年年末余额下面的那三行怎么使用，尤其什么时候用同一控制下企业合并项目？我上面的举例没有填写数据，谢谢。

回答人：chenyiwei
你的i理解基本合理。“同一控制下企业合并”项目只有“上年数”的表中才填数据，以将上年年初未调整的数据调整为就该次同一控制下合并追溯后的数据。